【裁判字號】    89,上訴,1251
【裁判日期】    890510
【裁判案由】    毒品危害防制條例
【裁判全文】
臺灣高等法院刑事判決                         八十九年度上訴字第一二五一號
    上  訴  人
    即  被  告  甲○○
右上訴人因違反毒品危害防制條例案件，不服臺灣板橋地方法院八十九年度訴字第二
三０號，中華民國八十九年三月七日第一審判決（起訴案號：臺灣板橋地方法院檢察
署八十八年度毒偵字第二六七九號），提起上訴，本院判決如左：
    主  文
上訴駁回。
    事  實
一、甲○○前於民國（下同）八十六年間因施用毒品案件，經台灣板橋地方法院裁定
    送觀察勒戒後，認無繼續施用毒品之傾向，由該法院以八十六年度易字第四九四
    六號判決免刑確定在案，猶不知悔改，明知海洛因業經毒品危害防制條例列為第
    一級毒品，不得非法持有及施用，竟基於概括之犯意，先於八十七年十二月二十
    日，在台北縣三重市○○街七十七號四樓居所，非法施用第一級毒品海洛因，旋
    於翌日下午三時三十分許，在前揭居處四樓樓梯間為警查獲，並扣得專供施用毒
    品使用之注射針筒二支（內含有毒品海洛因殘餘），經檢察官聲請同法院以八十
    七年度毒聲字第四００五號裁定送觀察勒戒後，仍有繼續施用毒品傾向，經該法
    院再以八十八年度毒聲字第一六五號裁定送強制戒治，嗣於八十八年五月二十七
    日以八十八年度毒聲字第三二０八號裁定停止戒治付保護管束。詎甲○○仍有施
    用毒品傾向，繼續基於同一概括犯意，於八十八年十一月中旬，在台北縣板橋市
    ○○街一三八巷一弄五十八號三樓住處及台北縣三峽鎮○○路六十七號，施用毒
    品海洛因數次，嗣於同年月十六日十一時三十分許，在台北縣三峽鎮○○路六十
    七號前為警查獲，並扣得毒品海洛因一包（含包裝重零點一公克），經檢察官聲
    請原法院以八十八年度毒聲字第七二九五號裁定送觀察勒戒後，認仍有繼續施用
    毒品傾向。
二、案經台北市政府警察局士林分局及台北縣警察局三峽分局報請台灣板橋地方法院
    檢察署檢察官偵查起訴。
    理  由
一、右開事實，業經上訴人即被告甲○○於偵查及原法院審理時坦承不諱，且有第一
    級毒品海洛因一包（含包裝重零點一公克）及專供施用毒品之注射針筒二支扣案
    可證。被告於本院審理中雖另辯以未在板橋住處施用毒品，惟與其前供不合，任
    意翻異，缺乏實據，洵無足採。又被告甲○○於八十七年十二月二十一日為警查
    獲所採集尿液經送驗結果呈嗎啡陽性反應，有台北市立療養院所出具之尿液檢驗
    報告（附於偵字第二七六０二號卷第二三頁）可稽，又被告於八十八年十一月十
    八日所採集尿液經送驗結果呈嗎啡陽性反應，亦有台灣台北看守所出具之尿液檢
    驗報告（附於毒偵字第二六七九號卷第六三頁）可稽。另被告前後二次經觀察勒
    戒結果，均仍有繼續施用毒品傾向，亦有原法院裁定書及台灣台北看守所附設勒
    戒處所出具之有繼續施用毒品傾向證明書各二份（附於毒偵字第二六七九號卷第
    五十頁第五十九頁、偵字第二七六０二號卷第十六頁第二十九頁）可證。被告前
    於八十六年間因施用毒品案件，經原法院裁定送觀察勒戒後，認無繼續施用毒品
    之傾向，由原法院以八十六年度易字第四九四六號判決免刑確定在案，有判決書
    一份（附毒偵字第二六七九號卷第六十六頁）可證。本件被告罪證明確，應予依
    法論科。
二、核被告所為，係犯毒品危害防制條例第十條第一項之罪。其持有毒品之低度行為
    ，已為其施用之高度行為所吸收，不另論擬。被告先後數次施用毒品行為，雖中
    間曾因強制戒治中斷，惟被告陳稱其因脊椎開刀受傷而無法戒止施用毒品，堪認
    其先後施用毒品行為，係基於同一概括犯意為之，應依連續犯規定論處，並加重
    其刑。原審審酌被告之品行、犯罪之動機、目的、所生之危害及犯罪後態度等一
    切情狀，依毒品危害防制條例第十條第一項、刑法第五十六條，判決被告有期徒
    刑一年，扣案之第一級毒品海洛因一包（含包裝重０．一公克）、專供施用毒品
    之器具注射針筒二支，均應依法沒收銷燬之，認事用法及量刑均無不合，被告上
    訴意旨指摘原判決量刑過重，為無理由，應予駁回。
據上論斷，應依刑事訴訟法第三百六十八條，判決如主文。
本案經檢察官柯麗鈴到庭執行職務。
中    華    民    國    八十九    年        五      月        十        日
                            臺灣高等法院刑事第五庭
                                審判長法  官  曾  德  水
                                      法  官  林  立  華
                                      法  官  楊  貴  雄
右正本證明與原本無異。
如不服本判決應於收受送達後十日內向本院提出上訴書狀，其未敘述上訴之理由者並
得於提起上訴後十日內向本院補提理由書（均須按他造當事人之人數附繕本）。
                                      書記官  王  敬  端
中    華    民    國    八十九    年        五      月      十二        日
附錄本案論罪科刑法條全文
毒品危害防制條例第十條第一項：
施用第一級毒品者，處六月以上五年以下有期徒刑。


司法院資訊處製作；財團法人民間司法改革基金會備份。
